臺灣高雄地方法院刑事判決　　　　　　　　　　　九十三年度交簡上字第二三號
　　上　訴　人　臺灣高雄地方法院檢察署檢察官
　　被　　　告　甲○○
右上訴人因被告公共危險案件，不服本院交通法庭民國九十三年八月三十一日九十三
年度簡字第二一一二號第一審判決（聲請簡易判決處刑案號：九十三年度偵字第一一
三九七號）提起上訴，本院管轄之第二審合議庭判決如左：
    主  文
上訴駁回。
    事實及理由
一、本案經本院審理結果，爰認第一審以被告甲○○所為係犯刑法第一百八十五條之
    三服用酒類不能安全駕駛動力交通工具而駕駛罪，處拘役三十五日，如易科罰金
    以三百元折算一日，其認事用法均無違誤，量刑亦屬允當，應予維持，並引用第
    一審判決書記載之事實、證據及理由（如附件）。
二、本件上訴意旨及台灣高雄地方法院檢察署九十三年度偵字第一五七八四號移送併
    案審理意旨略以：被告另於九十三年六月十六日七時許，明知服用酒類及其他相
    類之物足以造成不能安全駕駛動力交通工具之危險，在屏東縣新園鄉○○村○○
    路三巷十四號住處飲用米酒後，貿然騎乘ＷＱＥ—七六七號輕型機車，沿高雄市
    楠梓區○○○○○路下公路行駛，因未懸掛車牌而當場為警攔檢查獲，並經測試
    其呼氣酒精濃度高達每公升零點九四毫克，涉有服用酒類不能安全駕駛動力交通
    工具而駕駛之犯行，因認被告前後二次犯行具有連續犯之裁判上一罪關係，原審
    既未及審酌，就此部分漏未裁判，遂依法提起上訴，請求撤銷原判決，並由本院
    併予審理云云。
三、按連續犯之所謂出於概括犯意，必須其多次犯罪行為自始均在一個預定犯罪計劃
    以內，出於主觀上始終同一犯意之進行，若中途另有新犯意發生，縱所犯為同一
    罪名，究非連續其初發的意思，即不能成立連續犯，最高法院七十年台上字第六
    二九六號著有判例可資參照。經查：本件被告前後二次犯行時間相隔將近一月，
    非僅被告飲酒之種類、時間及地點均屬迥異，其所駕駛之動力交通車輛亦非同一
    ，客觀上顯難謂其先後二次公共危險犯行均係出於某一特定犯罪計畫而為之。且
    參以酒精成分對人之意識、控制能力具有不良影響，超量飲酒後會導致對周遭事
    務之辨識及反應能力較平常狀況薄弱，因而酒後駕車在道路上行駛，對一般往來
    之公眾及駕駛人自身皆具有高度危險性，為此我國政府多年來積極宣導「喝酒不
    開車、開車不喝酒」之交通安全觀念，並嚴加取締酒後駕車之交通違規事件，除
    情節輕微者（如呼氣酒精濃度數值未達每公升零點五五毫克）僅依道路交通管理
    處罰條例第三十五條第一項第一款予以行政罰鍰外，針對違規情節較重者（如呼
    氣酒精濃度數值超過每公升零點五五毫克），於員警依法舉發其交通違規情事而
    課處罰鍰後，尚須另由檢察官依刑法第一百八十五條之三公共危險罪據以起訴，
    復以刑事處罰相繩之，務求遏止酒後駕車之惡習，此情當為吾人所熟知，亦援引
    為自我警惕之規範。準此，本件被告初於九十三年五月十九日二十二時許為警查
    獲後，雖未及本院判決，甫於同年六月十六日再因酒後駕車而被查獲，然參以前
    揭說明，被告於初次為警查獲後，理當知所警惕，要無再犯之意，是其爾後苟有
    更行涉犯公共危險之犯行，亦不得謂與本次犯行有何相涉。此外，本院復查無其
    他積極證據足資佐證被告先後二次公共危險犯行確係基於概括犯意而為之，自難
    徒憑犯罪時間相距未及一月，即率爾認定二者有連續犯之裁判上一罪關係。綜上
    所述，本件檢察官之上訴，容有誤會，應予駁回。至前述併案部分既與本件犯罪
    事實不生裁判上一罪之關係，本院自無從併予審理，應退由檢察官另為適法之處
    理，附此敘明。
三、本件被告經合法傳喚，無正當理由未於審判期日到庭，此有本院送達證書二件在
    卷可稽，爰依刑事訴訟法第四百五十五條之一第三項準用同法第三百七十一條之
    規定，不待其陳述，逕行判決。
據上論斷，應依刑事訴訟法第四百五十五條之一第一項、第三項、第三百六十八條、
第三百七十一條、第三百七十三條，判決如主文。
中      華      民      國    九十三    年      十二      月     七     日
                              臺灣高雄地方法院交通法庭
                                審判長法官  李  麗  珠
                                      法官  林  勇  如
                                      法官  陳  明  呈
右正本證明與原本無異。
不得上訴。
                                    書記官  林  明  忠
中    華    民    國      九十三      年      十二      月      七      日
